【裁判字號】    97,易,4126
【裁判日期】    971128
【裁判案由】    妨害公務
【裁判全文】
臺灣臺中地方法院刑事判決              97年度易字第4126號
公  訴  人  臺灣臺中地方法院檢察署檢察官
被      告  丙○○
上列被告因妨害公務案件，經檢察官提起公訴（九十七年度偵字
第一０二七七號），本院裁定進行簡式審判程序，判決如下：
    主    文
丙○○對於公務員依法執行職務時，施強暴，處有期徒刑肆月，
如易科罰金，以新臺幣壹仟元折算壹日。緩刑年。
    犯罪事實
一、丙○○於民國九十七年四月十一日晚間，與友人在臺中縣大
    雅鄉○○路附近飲酒後，因細故而與蔡文邦發生爭執，竟於
    同日晚間十時許，在臺中縣大雅鄉○○路「空軍防空砲兵六
    二二營」前，無故毆打蔡文邦（傷害部分未據告訴）並隨即
    逃逸，蔡文邦心有不甘乃尾隨追逐。丙○○明知「空軍防空
    砲兵六二二營」門口，有現役軍人黃晨智（哨長）擔任大門
    衛兵勤務，而黃晨智亦於發現丙○○即將闖入營區之際，對
    丙○○大聲喝止不准進入，同時正哨衛兵乙○○亦出聲喝止
    並持槍警戒。詎丙○○仍不聽制止強行闖入營區，旋遭大門
    鐵絲網絆倒，丙○○起身後，先對大門外追逐中之蔡文邦一
    面大聲叫囂，一面朝向乙○○靠近，並基於以強暴方式妨害
    公務之故意，徒手拉扯乙○○手中所持握之國造六五式步槍
    （內有空包彈一發及五發實彈），以此強暴方式妨害衛兵乙
    ○○依法執行衛哨勤務。嗣經黃晨智及該營士兵賴信璋合力
    將丙○○壓制在地，並立即報警處理，始為警查悉上情。
二、案經臺中縣警察局豐原分局報告臺灣臺中地方法院檢察署檢
    察官偵查起訴。
    理    由
一、本件被告丙○○於準備程序中，先就上開犯罪事實為有罪之
    陳述，且所犯係死刑、無期徒刑、最輕本刑為三年以上有期
    徒刑以外之罪，經本院告知簡式審判程序之旨，並聽取檢察
    官及被告之意見後，依刑事訴訟法第二百七十三條之一第一
    項之規定，裁定進行簡式審判程序，先此敘明。
二、上開犯罪事實，業據被告丙○○於本院審理時坦承不諱，核
    與證人蔡文邦、黃晨智、賴信璋、乙○○於警詢及偵查中證
    述情節相符，並有酒精濃度測試單一張（被告呼氣中所含酒
    精濃度為零點八七毫克）、照片八張附卷可稽，足徵被告前
    揭自白應屬實情。本案事證已臻明確，被告犯行洵堪認定。
三、按一般現役士兵如無法定職務權限，固非屬刑法第十條第二
    項所稱之公務員，惟如別有法令依據而從事於一定公務者，
    即係依法令服務於國家機關而具有法定職務權限之人員，即
    為刑法第十條第二項第一款前段所稱之「身分公務員」（詳
    參甘添貴教授所著「刑法上公務員概念之界定與詮釋」一文
    ，刊載於最高法院學術研究會叢書第十二冊「刑法修正後之
    適用問題」，九十五年八月出版，第二七九頁，另司法院院
    字第二三四三號解釋亦同此結論）。核被告丙○○對於依法
    執行衛哨勤務之衛兵乙○○施行強暴，所為係犯刑法第一百
    三十五條第一項之妨害公務執行罪。爰審酌被告徒手拉扯軍
    營衛兵手中佩槍，嚴重妨礙衛哨勤務之適正執行，且有危及
    他人生命之虞，犯罪所生危害不容輕忽；惟念及被告已於本
    院審理時坦承犯行，態度尚稱可取，及被告犯罪目的、手段
    、具有國中肄業學歷之智識程度等一切情狀，量處如主文所
    示之刑，併諭知易科罰金之折算標準，以示懲儆。末查被告
    前未曾因故意犯罪受有期徒刑以上刑之宣告，有臺灣高等法
    院被告前案紀錄表在卷可按，被告於本院審理時坦承犯行，
    深具悔意，且被告確係因為酒精作用致一時思慮欠周，而為
    本件犯行，其經此教訓，當知警惕而無再犯之虞，本院綜核
    各情，認主文所宣告之刑，以暫不執行為適當，併予宣告緩
    刑三年，以啟自新。
據上論斷，應依刑事訴訟法第二百七十三條之一第一項、第二百
九十九條第一項前段，刑法第一百三十五條第一項、第四十一條
第一項前段、第七十四條第一項第一款，刑法施行法第一條之一
第一項、第二項前段，判決如主文。
本案經檢察官甲○○到庭執行職務。
中    華    民    國    97    年    11    月    28    日
                  刑事第七庭  法  官  高文崇
上正本證明與原本無異。
如不服本判決，應於送達後十日內向本院提出上訴狀（須附繕
本），上訴於台灣高等法院台中分院。
                              書記官  林淑慧
中    華    民    國    97    年    11    月    28    日
附錄本案論罪科刑法條：
刑法第一百三十五條第一項：
對於公務員依法執行職務時，施強暴脅迫者，處三年以下有期徒
刑、拘役或三百元以下罰金。


司法院資訊處製作；財團法人民間司法改革基金會備份。
